臺灣高雄地方法院刑事判決　　　　　　 94年度簡上字第264號
上　訴　人　臺灣高雄地方法院檢察署檢察官
上　訴　人
即　被　告　乙○○
上列上訴人等因被告傷害案件，不服臺灣高雄地方法院高雄簡易
庭94年度簡字第781 號中華民國94年2 月25日第一審判決（聲請
簡易判決處刑案號：臺灣高雄地方法院檢察署93年度偵字第2123
0 號），提起上訴，本院判決如左：
    主  文
上訴駁回。
    事  實
一、緣乙○○（現已離職）與丙○○均為中國鋼鐵股份有限公司
    （以下簡稱中鋼公司）冶金技術處品管課之技術員，丙○○
    因認為機車鑰匙遺失，係乙○○從中捉弄，2 人素有嫌隙。
    於民國93年1 月24日下午3 時05分許，丙○○因早班執勤完
    畢，由乙○○擔任午班交接，在高雄市○○區○○路1 號中
    鋼公司內之第2 連續退火線檢驗站，2 人復因加班及請假事
    宜發生口角，丙○○轉身欲離開第2 連續退火線檢驗站之際
    ，乙○○竟基於普通傷害之犯意，從後方先以徒手毆打丙○○之頭部3 至4 下，丙○○見狀即按緊急按鈕通報，中鋼公
    司員工林明勝見第2 連續退火線檢驗站警示燈閃爍，即以高
    聲電話詢問發生何事，乙○○即拿高聲電話筒回稱打架，並
    趁丙○○不注意時，以高聲電話話筒，敲擊丙○○之頭部1
    下，致丙○○受有頭部外傷、頭皮3.5 公分之撕裂傷、顏面
    撕裂傷1.5 公分之傷害。
二、案經告訴人丙○○訴由臺灣高雄地方法院檢察署檢察官偵查
    起訴。
　  理  由
壹、程序部分
  一、按被告以外之人（包括證人、鑑定人、告訴人、被害人及
      共同被告等）於審判外之陳述雖不符刑事訴訟法第159 條
      之1 至之4 等四條之規定，而經當事人於審判程序同意作
      為證據，法院審酌該言詞陳述或書面陳述作成時之情況，
      認為適當者，亦得為證據；當事人、代理人或辯護人於法
      院調查證據時，知有刑事訴訟法第159 條第1 項不得為證
      據之情形，而未於言詞辯論終結前聲明異議者，視為有前
      項之同意，同法第159 條之5 定有明文。本件證人林明勝
      、甲○○曾於中鋼公司內部調查時接受訊問，其性質雖屬
      傳聞證據，本不具有證據能力，惟其所為之上開談話紀要
      ，當事人知其為傳聞證據，且均未於言詞辯論終結前對該
      紀要內容異議，本院審酌上開紀要作成時，較無人情壓力
      或干擾，亦無其他非出於自由意識而陳述之情形，認為以
      之作為本案之證據亦屬適當，是依上開規定，其等談話紀
      要自具有證據能力。
貳、實體部分
一、訊據被告乙○○矢口否認有上揭犯行，辯稱當天伊拿高聲電
    話筒，丙○○衝過來不小心跌倒撞到該話筒才受傷等語。經
    查：
    （一）上揭事實，業據告訴人丙○○於本院審理時證述綦詳
          （參見本院審理卷第69頁至70頁），告訴人所述受傷
          之部分，核與高雄市立小港醫院93年2 月3 日所出具
          診斷證明書（參見偵查第47頁）所載傷勢並無歧異，
          告訴人所述遭被告徒手毆打後即按緊急按鈕通報，有
          人以高聲電話筒回應詢問乙○○發生何事等情，亦與
          證人林明勝於中鋼公司內部調查中供述「大約15時左
          右見Ｔ2 （即第2 連續退火線檢驗站）警示燈閃爍時
          ，我就用高聲電話回問Ｔ2 檢驗室什麼事，乙○○回
          答打架」等語相符，被告雖否認有與告訴人發生肢體
          衝突，惟倘若並無發生毆打事件，何以被告回覆林明
          勝打架？被告上開所辯顯不足採。
    （二）另被告雖辯稱係告訴人不小心撞上高聲電話筒，且告
          訴人有向股長甲○○陳述上情云云，然經證人甲○○
          到庭證述告訴人係稱被告持高聲電話話筒毆打，並無
          不小心跌倒撞上等情（參見本院審理卷第67頁），且
          從卷附高聲電話話筒照片以觀（參見偵查卷第16頁）
          ，該話筒並非銳利之物體，若被告單純將該話筒拿在
          手中而未施力，告訴人單純跌倒碰撞，應不致造成告
          訴人頭皮有長達3.5 公分之撕裂傷，此亦與中鋼公司
          總務處事業關係組狀況報告記錄表中記載「話筒為圓
          筒型、表面平滑，如僅碰撞，依常理判斷其傷勢不應
          如此嚴重」相符（參見偵查卷第24頁），況且，被告
          自稱係要正當防衛告訴人之攻擊，惟被告又於警詢稱
          告訴人並未有毆打等語（參見偵查卷第4 頁），告訴
          人既未有傷害之行為，被告何須正當防衛？本件事證
          明確，被告所辯顯係卸責之詞，不足採信，其傷害犯
          行，應堪認定。
二、核被告所為係犯刑法第277 條第1 項之傷害罪。被告雖有2
    次傷害告訴人之動作，惟時間緊接，地點同一，顯係基於同
    一傷害犯意下之接續行為，僅侵害一法益，為接續犯，只論
    以一罪。原審引依刑法第277 條第1 項、第41條第1 項前段
    ，罰金罰鍰提高標準條例第1 條前段、第2 條規定，並審酌
    被告不思以理性方式解決糾紛，竟因細故即出手毆打告訴人
    ，致其受有如犯罪事實欄所示之傷害，且迄未與告訴人達成
    和解，並考量被告並無前科，素行良好等一切情狀，量處被
    告拘役50日，並諭知易科罰金之折算標準。經核認事用法均
    無違誤，量刑亦稱妥適，被告上訴否認犯行；檢察官依告訴
    人之請求，以被告未與告訴人達成和解，原判決量刑過輕為
    由提起上訴，均無理由，應予駁回。
據上論斷，應依刑事訴訟法第455 之1 第1 項、第3 項、第368
條，判決如主文。
本案經檢察官李廷輝到庭執行職務。
中　　華　　民　　國　　94　　年　　8 　　月　　23　　日
               鳳山刑事第二庭  審判長法  官 邱明弘
                                     法  官 胡宜如
                                     法  官 廖建瑜
以上正本證明與原本無異。
不得上訴。
　　　　　　　　　　　　　　　　 　　書記官 張家榮
中　　華　　民　　國　　94　　年　　8 　　月　　23　　日
